最高法院刑事判決　　　　　　　　　　　　　　　九十一年度台上字第三五五三號
　　上　訴　人　甲○○
右上訴人因偽造文書（貪污）案件，不服台灣高等法院中華民國九十年十月十六日第
二審更審判決（九十年度重上更(三)字第四號，起訴案號：台灣桃園地方法院檢察署八
十五年度偵字第一三六三、一四七四五號），提起上訴，本院判決如左：
    主  文
上訴駁回。
    理  由
按刑事訴訟法第三百七十七條規定：上訴於第三審法院，非以判決違背法令為理由，
不得為之。是提起第三審上訴，應以原判決違背法令為理由，係屬法定要件。且必須
依據卷內資料為具體之指摘，並足據以辨認原判決已具備違背法令之形式，始屬相當
。本件上訴人甲○○上訴意旨略稱：(一)原判決未說明認定上訴人係明知一樓樓高四米
四及建物背面承重牆改為下半部ＲＣ鋼筋混凝土，上半部以透明玻璃取代，其所憑證
據及得心證之理由，判決理由不備。(二)送審照片係經翻拍修飾，確無法看出外牆未以
ＲＣ鋼筋施作，證人李憲明、林清鉅亦證述無從看出上開瑕疵，原判決遽認上訴人係
明知，亦有未洽。(三)原判決既認定上訴人並未進入Ａ、Ｂ棟一樓，又認定上訴人明知
一樓屋內有夾層屋，判決理由前後矛盾。(四)證人鄭金富曾證稱夾層屋須取得使用執照
後再依客戶意見辦理，足證上訴人查驗時，並未有夾層屋，原判決就此有利上訴人之
證詞未說明不採之理由。(五)上訴人僅因抽驗上之行政疏失，且上開瑕疵補正後仍可再
申請核發執照，顯不足生損害於主管機關對使用執照之管理等語。惟查原判決係依憑
上訴人之供述，證人李憲明、梅曉飛、鄭金富、黃文、林清鉅之證述及卷附使用執
照申請書、使用執照審查表、使用執照核發前後之照片等證據，認定上訴人確有原判
決事實欄記載之犯行，並詳認定上訴人係明知一樓樓高四點四米已逾原設計四點二
米，且Ａ、Ｂ棟於查驗時各有一戶夾層屋，另建物背面隔間牆改為下半部ＲＣ鋼筋混
凝土，上半部則以透明玻璃取代，所憑證據及得心證之理由（見原判決理由二）。而
上訴人所辯其未進入建物一樓查驗，故未發現Ａ、Ｂ棟一樓有夾層屋各一戶，竣工圖
之照片無法看出外牆未以ＲＣ鋼筋施作云云，認係諉卸之詞，要無可取；證人李憲明
、林清鉅嗣於原審所為有利上訴人之證述，因與其前供不符，顯係迴護上訴人之詞，
亦不足採，俱詳予指駁說明。另明上訴人製作不實之使用執照審查表並據以簽請直
屬長官核發使用執照，自足以生損害於主管機關對使用執照之管理。因而撤銷第一審
關於上訴人部分不當之判決，改判論處上訴人公務員明知為不實之事項，而登載於職
務上所掌之公文書，足以生損害於公眾罪刑（被訴圖利部分不成立犯罪）。從形式上
觀察，原判決並無違背法令情形存在，上訴意旨(一)(二)(三)(五)純係就原判決已調查說明之
事項及採證認事職權之適法行使，徒憑己意，任指違法，尚不足據以辨認原判決已具
備違背法令之形式。又上訴人於前往查驗上開建物時，其Ａ、Ｂ棟之一樓各有一戶夾
層屋，迭據證人鄭金富於偵審中證述無異，則其另供稱夾層屋須取得使用執照後，再
依客戶要求施作云云。顯與原判決所認定之事實尚無關涉，縱原判決未予說明，亦不
足認為於原判決結果有影響，是上訴意旨(四)依刑事訴訟法第三百八十條之規定，仍不
得資為適法之第三審上訴理由。綜上所述，應認本件上訴違背法律上之程式，從程序
上予以駁回。
據上論結，應依刑事訴訟法第三百九十五條前段，判決如主文。
中      華      民      國    九十一    年      六      月    二十七    日
                              最高法院刑事第四庭
                                  審判長法官  紀  俊  乾
                                        法官  黃  正  興
                                        法官  劉  介  民
                                        法官  陳  東  誥
                                        法官  張  春  福
      右正本證明與原本無異
                                              書  記  官
中      華      民      國    九十一    年      七      月      二      日
